最高法院刑事判決　　　　　　九十六年度台上字第五三六六號
上　訴　人　甲○○
　　　　　　　　　　號（另案在台灣台北監獄士林分監執行）
上列上訴人因違反毒品危害防制條例案件，不服台灣高等法院中
華民國九十六年八月十四日第二審判決（九十六年度上訴字第二
八六二號，起訴案號：台灣士林地方法院檢察署九十五年度毒偵
字第二三二九號），提起上訴，本院判決如下：
    主  文
上訴駁回。
    理  由
按刑事訴訟法第三百七十七條規定，上訴於第三審法院，非以判
決違背法令為理由，不得為之。是提起第三審上訴，應以原判決
違背法令為理由，係屬法定要件。如果上訴理由書狀並未依據卷
內訴訟資料，具體指摘原判決不適用何種法則或如何適用不當，
或所指摘原判決違法情事，顯與法律規定得為第三審上訴理由之
違法情形，不相適合時，均應認其上訴為違背法律上之程式，予
以駁回。本件原審經審理結果，認為上訴人甲○○施用第一級毒
品海洛因犯行明確，因而撤銷第一審所為科刑之判決，改判仍論
處上訴人施用第一級毒品罪刑（累犯），已詳述其調查、取捨證
據之結果及得心證之理由。上訴意旨略以：上訴人除本案外，另
於民國九十五年五月起至九十六年四月二十九日止，每日或間隔
一至二日均有施用第一級毒品海洛因多次，亦為本件起訴效力所
及，業經檢察官提起上訴請求併辦，然原判決認該請求併辦部分
，與本案施用毒品行為不具集合犯關係，非屬包括一罪，未併予
裁判，致與檢察官之法律見解不同，自有可議云云。惟查：刑事
訴訟之上訴制度，其允許受不利益判決之被告上訴，乃在許其為
自己之利益請求上級法院救濟，故被告不得為自己之不利益提起
上訴。又依刑法第五十七條之規定，科刑時應審酌一切犯罪情狀
，故施用毒品犯罪行為期間之長短與次數之多寡，與量刑之輕重
，至有關係；長期、多次施用行為之犯罪情節，較諸短期、一次
者為重，應量處較重之刑，自較不利於行為人。上訴意旨指摘原
判決所為本件上訴人施用海洛因犯行之事實認定不當，而請求改
為增加認定上訴人施用海洛因多次之判決，其顯非為自己之利益
而上訴，已與上開上訴制度本旨相違。且原判決認上訴人本件施
用海洛因犯行與其他施用海洛因多次之行為間，時間相距過長（
已逾八個月以上），尚難認屬包括一罪，已於理由內詳加論述。
上訴意旨對原判決之法律概念所為闡述，徒以之與檢察官之見解
不同，即任意指摘為違法，顯非適法之第三審上訴理由。依上揭
說明，本件上訴為違背法律上之程式，應予駁回。
據上論結，應依刑事訴訟法第三百九十五條前段，判決如主文。
中　　華　　民　　國　九十六　年　　十　　月　 十一 　日
                      最高法院刑事第七庭
                          審判長法官  張　淳　淙
                                法官  劉　介　民
                                法官  張　春　福
                                法官  蔡　彩　貞
                                法官  林　俊　益
      本件正本證明與原本無異
                                      書  記  官
中　　華　　民　　國　九十六　年　　十　　月   十五   日
                                                    　ｚ
